【裁判字號】    89,交上訴,895
【裁判日期】    890823
【裁判案由】    公共危險等
【裁判全文】
臺灣高等法院臺南分院刑事判決          八十九年度交上訴字第八九五號     潛
      上  訴  人
      即  被  告  甲  ○  ○
右列上訴人因公共危險案件，不服臺灣臺南地方法院八十九年度交訴字第一六五號中
華民國八十九年六月八日第一審判決（起訴案號：臺灣臺南地方法院檢察署八十九年
度偵字第三七六二號），提起上訴，本院判決如左：
      主      文
上訴駁回。
      事      實
一、甲○○曾於民國（下同）八十五年間因妨害公務案件，經臺灣臺南地方法院判處
    有期徒刑六月確定，八十六年七月二十三日執行完畢。猶不知悔改，於八十九年
    一月二十五日十七時二十分許騎乘ＶＦＤ─１９３號輕機車沿台南市○○路○段
    由東向西行駛，途經該路與東成街口東側路段時，應注意且能注意車前狀況及兩
    車併行之間隔，並隨時採取必要之安全措施，而疏未注意，自左後方擦撞由丙○○所駕駛，後載乙○○，沿同路同方向在前行駛之車牌ＷＨＴ─２６９號輕機車
    ，致雙方人車倒地，丙○○因之左膝窩挫傷，乙○○亦受有下脊椎及雙膝挫傷之
    傷害。林耀峰於騎車肇事致人受傷後，竟未將丙○○、乙○○二人送醫，反而大
    聲責罵，並趁渠等打手機欲報警時騎車逃逸（過失傷害部分，業據原審判處公訴
    不受理確定）。
二、案經丙○○、乙○○訴由台南縣警察局第一分局報請臺灣臺南地方法院檢察署檢
    察官偵查起訴。
      理      由
一、被告甲○○未為到庭，惟於原審矢口否認肇事逃逸犯行，辯稱：肇事後伊將機車
    牽到路旁，問告訴人有無怎樣，告訴人朝伊揮手，伊乃離去云云。
二、前揭逃逸事實，業據告訴人丙○○、乙○○於原審偵審中及本院審理時指訴綦詳
    ，被告於原審亦坦承駕駛機車於前揭時地自後擦撞告訴人丙○○所駕機車，致告
    訴丙○○、乙○○二人受傷，其未待警察到場處理即離去等情不諱，並有道路交
    通事故調查告表、診斷證明書及照片八張在卷可憑，事證明確。被告雖於原審辯
    稱於肇事後曾詢問告訴人有無受傷，經告訴人揮手表示沒事始離去云云，惟告訴
    人等均明確指訴被告於肇事後尚大聲指責，經渠等表示要報警處理，並打手機欲
    報警時被告即趁隙離去等情，按告訴人確受有前揭傷害，不致無故向被告表示沒
    事，再行報警之理；且雙方和解後於原審及本院審理時，告訴人二人仍指認被告
    上揭肇事逃逸之事實，堪認被告確有上開犯行，告訴人丙○○、乙○○非另有所
    求而無端誣指。是被告所辯，顯係卸責之詞，不足採信，其犯行堪予認定。
三、核被告所為，係犯刑法第一百八十五條之四肇事遺棄罪。被告曾於八十五年間因
    妨害公務案件，經原審判處有期徒刑六月確定，八十六年七月二十三日執行完畢
    ，有臺灣臺南地方法院檢察署刑案資料查註紀錄表在卷可按，五年內再犯本件有
    期徒刑以上之罪，為累犯，應依法加重其刑。原審審酌被告犯罪之動機、目的、
    手段、其品性及智識程度、犯罪後態度等一切情狀，量處有期徒刑七月。本院經
    核原判決認事用法，均無不合，量刑亦屬妥適。被告上訴意旨，否認犯罪，並指
    摘原判決不當，為無理由，應予駁回。
四、被告經合法傳喚，無正當理由不到庭，爰不待其陳述逕行判決。
五、據上論斷，應依刑事訴訟法第三百六十八條、第三百七十一條，判決如主文。
本案經檢察官劉欽銘到庭執行職務。
中  華  民  國      八  十  九      年      八      月      二十三      日
                                臺灣高等法院臺南分院刑事第五庭
                                    審判長法官  茆    臺    雲
                                          法官  李    文    福
                                          法官  蔡    長    林
右正本證明與原本無異。
如不服本判決，應於判決送達後十日內向本院提出上訴狀，其未敘述理由者並應於提
出上訴狀後十日內向本院補提理由書（應附繕本）。
                                    法院書記官  李    培    薇
中  華  民  國      八  十  九      年      八      月      二十四      日
附錄本案論罪科刑法條全文：
刑法第一百八十五條之四
  駕駛動力交通工具肇事，致人死傷而逃逸者，處六月以上五年以下有期徒刑。


司法院資訊處製作；財團法人民間司法改革基金會備份。
